【裁判字號】    98,審易,146
【裁判日期】    980605
【裁判案由】    竊盜
【裁判全文】
臺灣新竹地方法院宣示判決筆錄         98年度審易字第146號
公  訴  人  臺灣新竹地方法院檢察署檢察官
被      告  乙○  原名：邱瑞.
                  （現因另案在臺灣新竹監獄受刑中）
指定辯護人  本院公設辯護人  甲○○
上列被告因竊盜一案，經檢察官提起公訴（98年度偵緝字第138
號、第139 號、第140 號、第141 號、第142 號）後，聲請本院
改依協商程序而為判決，於中華民國98年6 月5 日下午4 時在本
院刑事第十一法庭宣示判決，出席職員如下：
法官起立朗讀判決主文、犯罪事實要旨、處罰條文，及告以上訴
限制、期間並提出上訴狀之法院，且諭知記載其內容：
一、主  文：
    乙○犯攜帶兇器毀越牆垣竊盜罪，處有期徒刑拾月。又犯夜
    間侵入住宅攜帶兇器毀越安全設備竊盜罪，處有期徒刑拾月
    。又犯攜帶兇器毀越安全設備竊盜罪，處有期徒刑拾月；減
    為有期徒刑伍月。又犯攜帶兇器毀越安全設備竊盜罪，處有
    期徒刑拾月；減為有期徒刑伍月。又犯夜間侵入住宅竊盜罪
    ，處有期徒刑壹年。應執行有期徒刑貳年拾月。
二、犯罪事實要旨：
    乙○(1)於民國95年7 月3 日晚上7 、8 時許，出於為自己不
    法所有目的的犯罪意思，行經新竹縣竹北市縣○○○路118
    號4 樓「太一科技公司」前，見該公司1 樓門未鎖而進入其
    公司內（侵入建築物部分未據告訴），至樓上再持其所有足
    以攻擊人身，危害人生命、身體安全，在客觀上具有危險性
    可供兇器使用的一字螺絲起子（未扣案，業經丟棄），破壞
    木板的牆壁而進入，竊取華碩牌筆記型電腦2 台、數位相機
    1 台、新臺幣（下同）8,000 元，得手後旋即逃逸，所得款
    項花用完畢，其餘物品則拿去變賣，所得亦已花用完畢。(2)
    又於95年8 月24日晚上10時20分許，出於為自己不法所有目
    的的犯罪意思，行經新竹市○區○○路22號2 樓2 室（侵入
    住宅部分未據告訴），持其所有足以攻擊人身，危害人生命
    、身體安全，在客觀上具有危險性可供兇器使用的一字螺絲
    起子（未扣案，業經丟棄），撬開門鎖等安全設備後，入房
    間內書桌抽屜竊取紀念幣1 組共2 枚，得手後旋即逃逸，所
    竊取物品則拿去變賣，所得亦已花用完畢。(3)又於95年9 月
    29日至同年10月2 日間某日晚上7 、8 時許，出於為自己不
    法所有目的的犯罪意思，行經新竹縣竹北市○○街245 號2
    樓之「臺灣富提斯科技公司」前，趁機進入該公司1 樓（侵
    入建築物部分未據告訴），至樓上再持其所有足以攻擊人身
    ，危害人生命、身體安全，在客觀上具有危險性可供兇器使
    用的一字螺絲起子（未扣案，業經丟棄），撬開門鎖等安全
    設備後而進入，竊取電腦主機1 台、17吋液晶螢幕1 台，得
    手後旋即逃逸，所竊取物品則拿去變賣，所得亦已花用完畢
    。(4)又於95年10月2 日上午某時許，出於為自己不法所有目
    的的犯罪意思，行經新竹縣峨眉鄉富興村1 鄰庚寮坑258 號
    H 棟3 樓12號，持其所有足以攻擊人身，危害人生命、身體
    安全，在客觀上具有危險性可供兇器使用的一字螺絲起子（
    未扣案，業經丟棄），撬開門鎖等安全設備後，入屋內（侵
    入住宅部分未據告訴）竊得電腦主機及螢幕各1 台，得手後
    旋即逃逸，所竊取物品則拿去變賣，所得亦已花用完畢。(5)
    又於96年7 月17日晚上某時許，出於為自己不法所有目的的
    犯罪意思，行經新竹市○區○○路1050巷406 號1 樓，因該
    房屋1 樓沒鎖而進入屋內（侵入住宅部分未據告訴），翻箱
    倒櫃後，徒手竊取2 萬5,000 元、相機1 台、黃金戒指4個
    、黃金項鍊1 條、黃金手鍊1 條、手機1 支、PSP 遊戲機1
    台、信用卡6 張、提款卡4 張及謝雅芳之國民身分證、汽、
    機車行照、健保卡各1 張，得手後旋即逃逸，所得款項花用
    完畢，黃金戒指、項鍊、手機、遊戲機拿去變賣，所得亦已
    花用完畢，其餘物品則丟棄。
三、處罰條文：
    刑法第321 條第1 項第1 款、第2 款、第3 款、第51條第5
    款，中華民國九十六年罪犯減刑條例第2 條第1 項第3 款、
    第7 條、第11條。
四、協商判決除有刑事訴訟法第455 條之4 第1 項第1 款之於本
    訊問程序終結前，被告撤銷協商合意或檢察官撤回協商聲請
    者；第2 款之被告協商之意思非出於自由意志者；第4 款之
    被告所犯之罪非第455 條之2 第1 項所定得以協商判決者；
    第6 款之被告有其他較重之裁判上一罪之犯罪事實者；第7
    款之法院認應諭知免刑或免訴、不受理者等情形之一，及違
    反同條第2 項之法院應於協商合意範圍內為判決；法院為協
    商判決所科之刑，以宣告緩刑或2 年以下有期徒刑、拘役或
    罰金為限之規定外，檢察官與被告均不得上訴。
五、如有前項得上訴之情形，得自收受宣示判決筆錄送達之日起
    10日內，向本院提出上訴書狀，上訴於第二審法院。
中    華    民    國    98    年    6     月    5     日
                  刑事第九庭書  記  官  蕭汝芳
                            審判長法官  馮俊郎
以上筆錄正本係照原本作成。
中    華    民    國    98    年    6     月    5     日
                            書  記  官  蕭汝芳
附錄本案處罰實體法條全文：
刑法第321 條第1 項第1 款、第2 款、第3 款：
犯竊盜罪而有左列情形之一者，處6 月以上、5 年以下有期徒刑
：
一、於夜間侵入住宅或有人居住之建築物、船艦或隱匿其內而犯
    之者。
二、毀越門扇、牆垣或其他安全設備而犯之者。
三、攜帶兇器而犯之者。


司法院資訊處製作；財團法人民間司法改革基金會備份。
